# 非货币资资产交换与货币性资产会计处理有什么不同

提问人：zhangyating 时间：2016-10-14 09:32:47
甲公司对乙公司公允价值 800 万（账面价值 700 万）固定资产投资，其中股权价值 500 万， 300 万乙方以现金支付给甲方，这不属于非货币性资产交换，因300/800>25%，这样处理： 借：长期股权投资 500 万 借：其他应收款 300 万 贷：固定资产清理 800万
借：固定资产清理 100 万 贷：营业外收入 100 万
如果其他不变，股权价值改为 650 万，以 150 万支付差价，150/800<25%，属非货币性资产交换，会计处理上与上面有什么不同？谢谢大家解惑

回答人：chenyiwei
其实，非货币性交易与货币性交易应当遵循的原则是一致的，即商业实质原则。并不会因为货币对价的比例高于或低于 25 ％而有所不同。就你说的情况，要考虑甲公司对乙公司有无控制、共同控制或重大影响，以及投资后固定资产的使用模式是否发生重大变化等因素，来考虑该交易有无商业实质。